臺灣高等法院台南分院刑事裁定　　　　　　　　　　　　　　　　　　　巨股
　　抗　告　人　　 甲　○　○.
右抗告人因違反道路交通管理處罰條例案件，不服臺灣雲林地方法院中華民國九十二
年十二月二日裁定（九十二年度交聲字第一三一號），提起抗告，本院裁定如左：
    主      文
抗告駁回。
    理      由
一、本件抗告意旨略以：抗告人於民國九十二年五月十五日上午九點多，駕車行經台
    三線，突遭警攔車開單舉發，抗告人當時即提出異議，要求舉證調查，但員警不
    予理會，核與行政程序法第三十七條、第四十三條規定不符，且抗告人當時正常
    行駛外側車道，惟原審法院亦未詳查，逕認抗告人係行駛於內側車道，其認定顯
    與事實不符，為此提起抗告，請求撤銷原審裁定云云。
二、按當事人於行政程序中，除得自行提出證據外，亦得向行政機關申請調查事實及
    證據。但行政機關認為無調查之必要者，得不為調查，並於第四十三條之理由中
    敘明之；又行政機關為處分或其他行政行為，應斟酌全部陳述與調查事實及證據
    之結果，依論理及經驗法則判斷事實之真偽，並將其決定及理由告知當事人，行
    政程序法第三十七條、第四十三條分別定有明文。另道路交通管理處罰條例第四
    十條第一項規定，汽車駕駛人，行車速度，超過規定之最高時速，或低於規定之
    最低時速，處新臺幣一千二百元以上二千四百元以下罰鍰，其目的係在維護交通
    路線之順暢及駕駛人之安全，防免意外之發生。
三、經查：
  (一)本件抗告人甲○○於九十二年五月十五日上午九時五十分許，駕車行經台三線二
    六七公里時，因違規駕車經雷達測速為時速九十六公里，超過速限六十公里有三
    十六公里之多，致遭警開單舉發，此有雲林縣警察局舉發違規通知單及雲林監理
    站裁決書在卷可參（見原審九十二年交聲字第一三一號卷第八、十二頁）。抗告
    人雖辯稱其未超速駕車且係行駛於外側車道。惟查，抗告人於原審九十二年十月
    二十四日庭訊時稱：「（警員）是否有拿雷達測速器給你看？『沒有。』」，「
    他如何知道你超速？『他攔我，我不停行嗎？』」，「你停下，你如何知道你超
    速？『沒有人告訴我。』」，「你被開單當時是否知道？『他叫我停下來，叫我
    拿出行、駕照，後來他就開始寫了，……』」，「警察都沒有跟你講話？『沒有
    。』」等語（見原審卷第十九頁），說詞故為閃避，不願詳述內容經過，己難採
    信，而員警鍾華昇於庭訊時則證稱：「是否有告訴他開單的理由？『有。』」（
    見原審卷第二十頁反面），足見員警於開單舉發時應有告知其超速駕駛，況縱員
    警未予告知，則抗告人亦係明知超速而違規駕駛。再參諸其前向移送機關申訴時
    ，則自陳「駕駛人外側車道有二部中位居後方行駛」云云，有申訴紀錄表在卷可
    稽（見原審卷第七頁），又供述其當時行駛於內側車道，究竟行駛於內側車道或
    外側車道，前後供詞矛盾以觀，復無法提出合理有利證據，是抗告人所辯顯係卸
    責之詞，不足採信。
  (二)又抗告人雖指稱員警開單舉發之行為與行政程序法第三十七、第四十三條規定不
    符，惟員警鍾華昇於原審庭訊時證稱：「……當時北上車道只有他這部車，他以
    高速行駛，當時他的速度有九十幾公里，我們發現就攔下他，他是停在內車道，
    還好那時後面沒車，我們就指揮他的車停到路邊，請他出示駕照、行照，之後我
    們告知他說你行駛太快，超速了，也有請他下來看雷達測速表，駕駛人一直說情
    ，當時也有說他時常到林立委那裡去，希望攀關係，不要開單，當時他的態度不
    好，我們不為所動，還是開單，……」，「當時是否有請你調查什麼？『都沒有
    。』」，「他說你也沒有告訴他理由，不理不睬？『有，我們有告知他違規事實
    及理由。』」，「雷達測速槍是否有壞？『沒有，這一部是到今年九月份才要檢
    測』」等語（見原審卷第二十、二十一頁），可知抗告人並未提出證據請求調查
    ，而供測速使用之雷達槍性能亦正常，此有雷達測速儀檢定合格單一份在卷可稽
    （見原審卷第二十四頁）。
四、綜上所述，本件抗告人違規超速駕車之事實既堪認定，員警於舉發時既有明白告
    知其違規事實，且所使用測速儀器亦符合法定標準，則其並未違反行政程序法之
    規定，原處分機關依道路交通管理處罰條例第四十條第一項規定，裁處抗告人罰
    鍰新台幣一千九百元，於法並無不合。因而原審對抗告人之異議，援用道路交通
    管理處罰條例第八十七條第二項、道路交通案件處理辦法第十九條，予以裁定駁
    回，自屬正當。抗告人猶執前詞，指摘原裁定不當，其抗告為無理由，應予駁回
    。
五、據上論斷，應依道路交通案件處理辦法第二十六條、刑事訴訟法第四百十二條，
    裁定如主文。
中    華    民      國        九  十  三  年    一      月    十三      日
                                  臺灣高等法院臺南分院刑事第一庭
                                      審判長法官  黃  崑  宗
                                            法官  李  文  福
                                            法官  田  平  安
右正本證明與原本無異。
不得抗告。
                                      法院書記官  劉  岳  文
中    華    民    國      九十三      年      一     月      十四     日
